# 营业外收支是否可以列报

提问人：山野孤鹜 时间：2019-10-27 06:30:20
看到东奥编的书上说：“在对外担保中，企业在前期资产负债表日，依据当时实际情况和所掌握的证据，合理预计了预计负债，应当将当期实际发生的担保诉讼损失金额与已计提的相关预计负债之间的差额，直接计入当期营业外支出或者营业外收入。” 意思上期多确认的预计负债（不存在会计差错的问题），当期应当确认为 “营业外收入”？
根据基本准则关于 “利得” 的定义：“利得是指由企业非日常活动所形成的、会导致所有者权益增加的、与所有者投入资本无关的经济利益的流入”。如果把整个事项连起来，只是因为会计估计的差异导致当期预计负债多计，感觉并不能理解为一项利得；如果从横跨两个会计期间来看，上个年度多估计了，本年度作为营业外收入处理，感觉也能解释。请问各位老师如何理解@chenyiwei

回答人：chenyiwei
因为 “企业在前期资产负债表日，依据当时实际情况和所掌握的证据，合理预计了预计负债”，故不存在前期差错，后续实际情况与原估计数之间的差异应计入本期的损益，而不是追溯重述前期报表数据。
此类会计估计变更，通常是调整与前期确认时所列入的相同报表项目和会计科目（营业外支出），但在跨年的情况下可能导致本年度的营业外支出出现负数，难以理解，故此时将本年度的调整数计入营业外收入也是可接受的做法。